---
title: "Proyecto: Reglas de Asociación (Aprendizaje Máquina II)"
author: "Carlos Sánchez Polo y Jesús Martínez Leal"
date: "`r Sys.Date()`"
output:
  html_document:
    echo: yes
    number_sections: no
    theme: readable
    toc: yes
subtitle: Máster Ciencia de Datos UV
---

```{r setup, cache = F, echo = F, message = F, warning = F, tidy = F}
# Configuración general de chunks
library(knitr)
options(width = 100)
knitr::opts_chunk$set(echo = T, message = T, error = F, warning = F, comment = NA, dpi = 100, tidy = T, cache.path = '.cache/', fig.path = './figure/', include = T)
```

Como es habitual, cargamos las librerías que necesitamos al inicio del documento.

```{r librerias, message = T, include = T, echo = T}
# Carga de librerías necesarias con pacman
if (!require(pacman)) {
  install.packages("pacman")
  library(pacman)
}
pacman::p_load(readr, stringr, tidyr, dplyr, readxl, ggplot2, forcats, kableExtra, greekLetters, fitdistrplus, OneR, caret, OneR, arules, arulesCBA, arulesViz, Rgraphviz)
```

## Qualitative Bankruptcy Data Set

Utilizaremos UNA VERSIÓN PARECIDA PERO NO IGUAL del conjunto de datos `Qualitative_Bankruptcy Data Set` del repositorio *UCI Machine Learning* para trabajar el estudio de las variables Categóricas/Cualitativas y la bondad de las reglas de Asociación para extraer conocimiento de un conjunto de datos, en este caso, predecir la bancarrota (*Bankruptcy*) en base a parámetros cuantitativos/cualitativos preparados por expertos.

Cargar el fichero `Qualitative_Bankruptcy.num.txt` y crear el `data.frame` `QB`.

```{r lectura_QB}
QB <- read.table("./data/Qualitative_Bankruptcy.num.txt", header = FALSE, sep = ",", stringsAsFactors = TRUE)
```

Asigna nombres válidos a las columnas del `data.frame` (usa `make.names` para asegurarte que no contiene símbolos raros). Más información en el fichero `Qualitative_Bankruptcy.info.txt`

```{r colnames_QB}
colnames(QB) <- make.names(c("Industrial Risk", "Management Risk", 
                               "Financial Flexibility","Credibility",
                               "Competitiveness", "Operating Risk", 
                               "Bankruptcy"))
```

```{r visualizacion_QB}
str(QB)
head(QB)
```

Sabiendo que las variables numéricas representan un valor entre 0 y 10 para indicar la valoración del experto de cada variable, prueba a discretizar las variables numéricas en 3 factores ordenados **QB** de ***manera no supervisada*** para estimar la clase (`Bankruptcy`). La etiqueta asociada a valores bajos será "N" de valoración "negative", la etiqueta de valores altos será "P" de "positive" y el resto corresponderá a etiqueta "A" de "average".

```{r bin_columns}
columna_clase <- "Bankruptcy"
columns_to_discretize <- setdiff(names(QB), columna_clase)

methods <- c("interval", "frequency", "cluster")

discretization_configs <- list(
  interval = list(
    method = "interval",
    breaks = 3,
    labels = c("N", "A", "P")
  ),
  frequency = list(
    method = "frequency",
    breaks = 3,
    labels = c("N", "A", "P")
  ),
  cluster = list(
    method = "cluster",
    breaks = 3,
    labels = c("N", "A", "P")
  )
)

discretizedQB_list <- list()


for (method in methods) {

  names_list <- setNames(rep(list(discretization_configs[[method]]), length(columns_to_discretize)), columns_to_discretize)
  
  discretizedQB <- discretizeDF(QB[, columns_to_discretize], methods = names_list)
  discretizedQB[[columna_clase]] <- QB[[columna_clase]]
  
  discretizedQB_list[[method]] <- discretizedQB
}

head(discretizedQB_list$interval)
head(discretizedQB_list$frequency)
head(discretizedQB_list$cluster)
```

Asegúrate que toda las variables son factores de 3 niveles y ORDENADOS que respetan N\<A\<P. La clase `Bankruptcy` debe tener como primera etiqueta "B".

```{r conversion_factores_ordenados}
for (method in methods) {
  names_list <- setNames(rep(list(discretization_configs[[method]]), length(columns_to_discretize)), columns_to_discretize)
  
  discretizedQB <- discretizeDF(QB[, columns_to_discretize], methods = names_list)
  discretizedQB[[columna_clase]] <- QB[[columna_clase]]
  
  for (i in 1:(ncol(discretizedQB) - 1)) {
    discretizedQB[[i]] <- factor(discretizedQB[[i]], levels = c("N", "A", "P"), ordered = TRUE)
  }
  
  if (levels(discretizedQB[[columna_clase]])[1] == "B") {
    print(paste("Para el método", method, "el primer nivel de la clase Bankruptcy es:", levels(discretizedQB[[columna_clase]])[1]))
  } else {
    print(paste("Para el método", method, "el primer nivel de la clase Bankruptcy no es 'B'."))
  }
  
  discretizedQB_list[[method]] <- discretizedQB
}
str(discretizedQB_list)
```

## Análisis Cualitativo

Realiza un estudio del conjunto discretizado para determinar si es apropiado para resolver el problema (estimar Bankruptcy con el menor número de errores) .

### Análisis univariante de las variables Cualitativas

Obtén la descripción de las variables [incluida la clase]{.underline}. Al menos, se debe obtener la tabla de frecuencias y un gráfico para mostrar la frecuencias.

```{r tabla_frecuencias}
obtener_tabla_frecuencias <- function(columna) {
  tabla_frecuencias <- table(columna)
  df_frecuencias <- as.data.frame(tabla_frecuencias)
  colnames(df_frecuencias) <- c("Categoria", "Frecuencia")
  df_frecuencias$Porcentaje <- prop.table(tabla_frecuencias) * 100
  return(df_frecuencias)
}

tablas_frecuencias <- list()

for (method_name in names(discretizedQB_list)) {

  discretized_data <- discretizedQB_list[[method_name]]
  tablas_frecuencias[[method_name]] <- lapply(discretized_data, obtener_tabla_frecuencias)
}
str(tablas_frecuencias)
```

```{r grafico_frecuencias_porcentajes}
plots_frecuencia <- list()
plots_porcentaje <- list()


for (method in names(tablas_frecuencias)) {

  tabla_total <- bind_rows(tablas_frecuencias[[method]], .id = "Variable") # poner en largo el dataframe

  tabla_total <- unnest(tabla_total, cols = Frecuencia)
  
  # Gráfico de frecuencias
  plot_frecuencia <- ggplot(tabla_total, aes(x = Categoria, y = Frecuencia, fill = Categoria)) +
    geom_bar(stat = "identity", position = position_dodge(width = 0.9), width = 0.8) +
    facet_wrap(~ Variable, scales = "free") +
    labs(title = paste("Frecuencias de variables cualitativas -", method), x = "Categoría", y = "Frecuencia") +
    theme_minimal() +
    theme(axis.text.x = element_text(angle = 45, hjust = 1))
  
  plots_frecuencia[[method]] <- plot_frecuencia
  
  # Gráfico de porcentajes
  plot_porcentaje <- ggplot(tabla_total, aes(x = Categoria, y = Porcentaje, fill = Categoria)) +
    geom_bar(stat = "identity", position = position_dodge(width = 0.9), width = 0.8) +
    facet_wrap(~ Variable, scales = "free") +
    labs(title = paste("Porcentaje de variables cualitativas -", method), x = "Categoría", y = "Porcentaje") + 
    theme_minimal() +
    theme(axis.text.x = element_text(angle = 45, hjust = 1))
  

  plots_porcentaje[[method]] <- plot_porcentaje
}

plots_frecuencia
plots_porcentaje
```

```{r}
plot_combined <- function(variable) {
  available_methods <- names(discretizedQB_list)
  par(mfrow = c(length(available_methods), 1), mar = c(4, 4, 2, 2))  
  

  for (method in available_methods) {

    variable_discrete <- discretizedQB_list[[method]][[variable]]
    

    num_levels <- length(levels(variable_discrete))
    
    cut_points <- discretize(QB[[variable]], method = method, breaks = num_levels, onlycuts = TRUE)
    hist(QB[[variable]], breaks = 40, main = paste("Discretización -", method, "-", variable), xlab = "Valor", ylab = "Frecuencia", col = "lightblue")
    abline(v = cut_points, col = "red")
  }
  

  par(mfrow = c(1, 1))  
  

  par(mfrow = c(length(available_methods), 1), mar = c(4, 4, 2, 2))  
  

  for (i in 1:length(available_methods)) {
    method <- available_methods[i]
    

    variable_discrete <- discretizedQB_list[[method]][[variable]]
    

    plot_title <- paste("Scatter-plot -", method, "-", variable)
    plot(as.numeric(QB[[variable]]), pch = "o", col = as.numeric(variable_discrete), xlab = "Índice", ylab = "Valor", main = plot_title)
    

    legend("topright", legend = levels(variable_discrete), fill = 1:length(levels(variable_discrete)))
  }
}
```

```{r}
for (variable in columns_to_discretize) {
    plot_combined(variable)
  }

```

[Describe, al menos, 2 conclusiones.]{.underline}

**\>\>\>\<\<\<Conclusiones del análisis univariante...\>\>\>\<\<\<**

- comentar diferencias entre tipos de métodos al final







### Análisis bivariante de las variables Cualitativas

Obtén la relación entre las variables [y la clase]{.underline} (ej. matrices de contingencia). Determina el grado de asociación (ej. chi2, CramerV, ...) entre cada variable y la clase.

*Nota: La función PairApply de la librería DescTools permite calcular estadísticos para todos los pares. La función PlotCorr permite representar los resultados de PairApply.*

```{r}
#solucion

```

Contrasta los resultados con los gráficos de Mosaico de los casos más relevantes.

```{r}
#solucion

```

[Describe, al menos, 2 conclusiones:]{.underline}

**\>\>\>\<\<\<Conclusiones del análisis bivariante...\>\>\>\<\<\<**

## Reglas de Asociación

Transforma el `data.frame` en *transactions* con el nombre `QBt` y analízalas con `summary`.

```{r}
#solution

```

Obtén las reglas de asociación que tienen, al menos, un `support` del 10% y una `confidence` del 100%. ¿Cuántas reglas se obtienen?

```{r}
#solution

```

Muestra las 3 primeras reglas ordenadas por `lift`.

```{r}
#solution

```

Obtén las reglas de asociación que tengan como **ANTECEDENTE** `Bankruptcy=B` . Reduce el número de reglas con las condiciones `lift>2 & count>50`. ¿Observas algún patrón/curiosidad en estas reglas?

*Nota: Representar las reglas ayuda en la interpretación.*

```{r}
#solucion

```

Obtén las reglas de asociación en las que **no** aparezca la variable`Bankruptcy` (ni en el antecedente ni en la consecuencia). Representa las reglas. ¿Para qué sirven estas reglas/grafo si no aparece la variable objetivo?

```{r}
#solucion

```

## Predicción con reglas de asociación

Desarrolla un modelo de clasificación basado en reglas de asociación para estimar la Bancarrota. Comprueba la bondad del modelo (sensibilidad y especificidad) dividiendo el conjunto de datos en Entrenamiento 80% y Test 20%. Utiliza la función `createDataPartition` y `confusionMatrix` del paquete `caret`.

```{r}
set.seed(666)
#solucion

```

[Reflexiones sobre el modelo basado en reglas:]{.underline}

**\>\>\>\<\<\<Conclusiones del modelo basado en reglas...\>\>\>\<\<\<**

¿has utilizado todas las variables en el modelo y por qué?

¿has seleccionado reglas y por qué? ¿en base a qué criterio?
